臺灣臺南地方法院刑事判決             100年度訴字第1203號
公  訴  人  臺灣臺南地方法院檢察署檢察官
被      告  顏育輝
上列被告因違反毒品危害防制條例案件，經檢察官提起公訴（10
0年度營毒偵字第226號），被告於本院準備程序中，先就被訴事
實為有罪之陳述，經本院合議庭裁定改由受命法官獨任進行簡式
審判程序，判決如下：
    主  文
顏育輝施用第一級毒品，累犯，處有期徒刑壹年。
    事實及理由
一、按本件被告顏育輝所犯為死刑、無期徒刑、最輕本刑3年以
    上有期徒刑以外之罪，亦非屬高等法院管轄之第一審案件，
    其於準備程序進行中，先就被訴事實為有罪之陳述，經告知
    簡式審判程序之旨，並聽取檢察官、被告之意見後，本院合
    議庭依刑事訴訟法第273條之1第1項裁定進行簡式審判程序
    ，是本案之證據調查，依同法第273條之2規定，不受同法第
    159條第1項、第161條之2、第161條之3、第163條之1，及第
    164條至第170條所規定證據能力認定及調查方式之限制，合
    先敘明。
二、本件除應於犯罪事實欄補充被告顏育輝之前科：「顏育輝前
    於民國94年間，因施用毒品案件，經本院以94年度毒聲字第
    275號裁定送觀察勒戒處分後，認有繼續施用毒品之傾向，
    本院以94年度毒聲字第584號裁定令入戒治處所施以強制戒
    治，經認無繼續強制戒治必要而於95年2月13日釋放出所，
    並經臺灣臺南地方法院檢察署檢察官以95年度戒毒偵字第37
    號為不起訴處分確定。其於95至96年間，(甲)因施用毒品案
    件，經本院以96年度訴字第139號判處有期徒刑1年4月，減
    刑為有期徒刑8月確定；(乙)因施用毒品案件，經本院以96
    年度簡字第2823號判處有期徒刑4月，減刑為有期徒刑2月確
    定；(丙)因竊盜案件，經本院以96年度簡字第3345號判處有
    期徒刑4月，減刑為有期徒刑2月確定；(丁)因施用毒品案件
    ，經本院以96年度訴字第1243號判處有期徒刑9月確定；而
    上開(甲)(乙)(丙)(丁)四罪嗣經本院以97年度聲字第85號裁
    定應執行有期徒刑1年7月確定，甫於98年1月10日縮刑期滿
    執行完畢。」，以及證據欄增列：「被告於本院審理時之自
    白、臺南市政府警察局新營分局民治派出所採取尿液名冊1
    紙」外，其餘之犯罪事實及證據均引用本件起訴書之記載（
    如附件）。
三、次按92年7月9日修正公佈、93年1月9日施行之毒品危害防制
    條例第20條、第23條第2項規定，已將施用毒品者之刑事處
    遇程序，區分為「初犯」、「5年內再犯」及「5年後再犯」
    。依其立法理由，認「初犯」經觀察、勒戒或強制戒治後，
    應為不起訴處分；經觀察、勒戒或強制戒治執行完畢釋放後
    ，「5年內再犯」者，因其再犯率甚高，原實施之觀察、勒
    戒及強制戒治既已無法收其實效，爰依法追訴；至經觀察、
    勒戒或強制戒治執行完畢釋放後，「5年後再犯」者，前所
    實施之觀察、勒戒或強制戒治已足以遮斷其施用毒品之毒癮
    ，為期自新及協助其斷除毒癮，仍適用與「初犯」相同之規
    定，先經觀察、勒戒或強制戒治之程序。故依修正後之規定
    ，僅限於「初犯」及「5年後再犯」2種情形，始應先經觀察
    、勒戒或強制戒治；倘被告於5年內已再犯，經依法追訴處
    罰，縱其第3次（或第3次以上）再度施用毒品之時間，在初
    犯經觀察、勒戒或強制戒治執行完畢釋放5年以後，仍不合
    於「5年後再犯」之規定，且因已曾於「5年內再犯」，顯見
    其再犯率甚高，原實施觀察、勒戒或強制戒治，已無法收其
    實效，即應依該條例第10條處罰，至第3次（或第3次以上）
    施用毒品之時間，是否宜有期間限制？以多久為適宜？則分
    屬刑事政策、專門醫學之範圍，非審判機關所能決定，有待
    循立法途徑解決（最高法院95年5月9日95年度第7次刑事庭
    會議決議、97年9月9日97年度第5次刑事庭會議決議意旨參
    照）。查本件被告前曾受如事實欄所述之觀察、勒戒及強制
    戒治，且於95年2月13日出所後，迭因施用毒品案件，經起
    訴判刑受刑之執行等情，有臺灣高等法院被告前案紀錄表1
    份附卷可按，足見被告於初犯經觀察、勒戒及強制戒治後5
    年內，已迭次更犯施用毒品案件，並經起訴判刑受刑之執行
    ，揆諸上開最高法院決議要旨，縱其本次所犯施用毒品案件
    距前次觀察、勒戒及強制戒治執行完畢已逾5年，仍應由本
    院依法論罪科刑。
四、核被告所為，係犯毒品危害防制條例第10條第1項之施用第
    一級毒品罪。被告施用前持有供自己施用之第一級毒品海洛
    因之低度行為，為施用之高度行為所吸收，不另論罪。被告
    曾於98年1月10日受如事實欄所載之罪刑執行完畢等情，有
    臺灣高等法院被告前案紀錄表1份在卷可按，其受有期徒刑
    執行完畢後，5年以內故意再犯本件有期徒刑以上之罪，為
    累犯，應依刑法第47條第1項規定加重其刑。爰審酌被告犯
    後坦承犯行，尚知悔悟，暨其智識程度、生活狀況等一切情
    狀，本院認檢察官具體求刑有期徒刑1年，尚屬適當，爰量
    處如主文所示之刑，以資懲儆。
據上論斷，應依刑事訴訟法第273條之1第1項、第299條第1項前
段、第310條之2、第454條第2項，毒品危害防制條例第10條第1
項，刑法第11條前段、第47條第1項，判決如主文。
本案經檢察官莊玲如到庭執行職務。
中    華    民    國   100    年    10    月    13    日
                  刑事第四庭    法  官  莊政達
以上正本證明與原本無異。
如不服本判決應於收受本判後10日內向本院提出上訴書狀，並應
敘述具體理由。其未敘述上訴理由者，應於上訴期間屆滿後20日
內向本院補提理由書狀（均須按他造當事人之人數附繕本）「切
勿逕送上級法院」。
                                書記官  吳昕韋
中    華    民    國   100    年    10    月    17    日
附錄本案論罪科刑法條：
毒品危害防制條例第10條
施用第一級毒品者，處 6 月以上 5 年以下有期徒刑。
施用第二級毒品者，處 3 年以下有期徒刑。
附件：
臺灣臺南地方法院檢察署檢察官起訴書
                                  100年度營毒偵字第226號
    被      告  顏育輝  男  32歲（民國○○年○○月○○日生）
                        籍設臺南市新營區土庫里卯舍17號
                        現居臺南市○○區○○路114巷17號
                        國民身分證統一編號：Ｚ000000000號
上列被告因違反毒品危害防制條例案件，業經偵查終結，認應提
起公訴，茲敘述犯罪事實、證據並所犯法條如下：
        犯罪事實
一、顏育輝前於民國95年間，因施用毒品案件，經依臺灣臺南地
    方法院裁定令入戒治處所施以強制戒治後，於95年2 月13日
    停止其處分出監，並經本署檢察官以95年度戒毒偵字第37號
    為不起訴處分；又於96年間，因施用第一級、第二級毒品及
    竊盜案件，經臺灣臺南地方法院分別判處有期徒刑1年4月，
    減為有期徒刑8 月、有期徒刑4月，減為有期徒刑2月、有期
    徒刑4月，減為有期徒刑2月、有期徒刑9月確定，於98年1月
    11日縮短刑期執行完畢。猶不知悔改，於上開強制戒治執行
    完畢釋放5 年後，復基於施用第一級毒品海洛因之犯意，於
    100年3月6日中午，在臺南市新營區急水溪堤防旁，施用第
    一級毒品海洛因1次。嗣於100年3月7日另案傳喚到案詢問時
    ，得其同意採尿送驗，檢驗結果呈現鴉片類陽性反應，始循
    線查悉上情。
二、案經臺南市政府警察局新營分局報告偵辦。
        證據並所犯法條
一、證據清單及待證事實：
┌──┬───────────┬───────────┐
│編號│ 證    據    名    稱 │ 待    證    事    實 │
├──┼───────────┼───────────┤
│ 一 │被告顏育輝於警詢時之自│被告坦承於上揭時地施用│
│    │白。                  │海洛因之事實。        │
├──┼───────────┼───────────┤
│ 二 │臺南市政府警察局新營分│被告於100年3月7日所採 │
│    │局民治派出所採取尿液編│集尿液經檢驗結果呈嗎啡│
│    │號對照表（檢體編號：  │陽性反應。            │
│    │100A029）及台灣檢驗科 │                      │
│    │技股份有限公司濫用藥物│                      │
│    │尿液檢驗報告各1紙。   │                      │
├──┼───────────┼───────────┤
│ 三 │本署刑案資料查註紀錄表│被告前於強制戒治執行完│
│    │、全國施用毒品案件紀錄│畢釋放後之5年內，再犯 │
│    │表。                  │本件施用毒品犯行，應依│
│    │                      │法追訴。              │
└──┴───────────┴───────────┘
二、核被告所為，係犯毒品危害防制條例第10條第 1項之施用第
    一級毒品罪嫌。被告前受徒刑執行完畢， 5年以內故意再犯
    本件有期徒刑以上之罪，有本署刑案資料查註紀錄表在卷足
    稽，請依刑法第47條第1項規定加重其刑。
三、依依毒品危害防制條例第23條第2項、刑事訴訟法第251條第
    1項提起公訴。
    此  致
臺灣臺南地方法院
中    華    民    國   100    年    8     月    31    日
                              檢察官  鄭 玉 屏
本件證明與原本無異
中    華    民    國   100    年    9     月    8     日
                              書記官  呂 淑 慧